【裁判字號】    90,易,3377
【裁判日期】    901205
【裁判案由】    家庭暴力防治法之傷害
【裁判全文】
臺灣臺中地方法院刑事判決                          九十年度易字第三三七七號
    公  訴  人  臺灣臺中地方法院檢察署檢察官
    被      告  乙○○
右被告因家庭暴力防治法之傷害案件，經檢察官提起公訴（九十年度偵字第一七九九
三號），本院判決如左：
      主  文
乙○○違反法院依家庭暴力防治法第十三條所為禁止實施家庭暴力行為、禁止直接騷
擾行為及遠離住居所之裁定，累犯，處有期徒刑參月，如易科罰金，以參佰元折算壹
日，並於刑之執行完畢或赦免後，令入相當處所，施以禁戒壹月。又以加害生命、身
體之事，恐嚇他人致生危害於安全，累犯，處有期徒刑參月，如易科罰金，以參佰元
折算壹日，並於刑之執行完畢或赦免後，令入相當處所，施以禁戒壹月。主刑部分應
執行有期徒刑肆月，如易科罰金，以參佰元折算壹日。
      事  實
一、乙○○前曾於民國 (下同）九十年四月二十五日因違反家庭暴力防治法案件，經
    本院判處有期徒刑三月，並已確定，於九十年七月八日執行完畢，猶不知悔改，
    於本院九十年三月五日九十年度家護字第一一Ｏ號命乙○○不得對配偶丙○○實
    施身體或精神上不法侵害及騷擾等行為，並最少遠離丙○○之住所（臺中縣新社
    鄉○○村○○街○段三三八巷三號）及工作場所（臺中縣東勢鎮○○○街七號）
    至少二百公尺之民事通常保護令，對乙○○送達後，乙○○於上開民事通常保護
    令之有效期間內，仍居住於丙○○上址住處（台中縣新社鄉○○村○○街○段三
    三八巷三號），且酗酒積習未戒除，復於九十年十月四日凌晨一時許，在上址，
    因心情不佳，竟基於恐嚇犯意，憑藉酒意（測得之酒精濃度為呼氣後每公升一點
    零六毫克），摔破玻璃酒瓶，向其子甲○○揚言恐嚇：要讓你死等語，並持該破
    碎酒瓶作刺殺狀，致甲○○心生畏懼，遂以電話告知丙○○，嗣經返家查看，乙○○復另行起意，以相同方式恐嚇丙○○，使之心生畏怖，對之實施精神上不法
    侵害，而違反法院所為上開民事通常保護令。經丙○○、甲○○報警處理，為警
    當場查獲。
二、案經臺中縣警察局東勢分局報請臺灣臺中地方法院檢察署檢察官偵查起訴。
      理  由
一、右揭犯行業據被害人丙○○、甲○○在警訊中及在本院審理時指訴歷歷，並有現
    場相片、酒精測試報告、民事通常保護令附卷可稽，而訊據被告乙○○，其在本
    院審理時原供稱：「我有接到法院的民事通常保護令，她住的地方是新社鄉○○
    街○段三三八巷三號，她的工作地點是在東勢鎮○○○街七號，接到保護令後我
    仍住在家裡，是因我沒有地方去，九十年十月四日凌晨我有喝酒並摔破酒瓶，可
    是我有沒有跟他說要讓他死的話，我不記得了。」等語，嗣經被害人丙○○在本
    院審理時指稱：「我先生喝酒後，說要讓我死等話並拿破碎的酒瓶砸我．．．．
    」等語，及經被害人甲○○在本院審理時指稱：「我父親喝酒後，摔破酒瓶，並
    對我說要讓我死，信不信由你等語，並拿酒瓶作勢要砸我．．．．」等語後，被
    告始供稱：「他們說的話是實在的，只是房子是我用錢買的，叫我不可以回去住
    ，這樣做對我不公平。」等語，右揭犯行，事證明確，洵堪認定。
二、核被告所為，係犯家庭暴力防治法第五十條第一、二、四款之違反保護令罪及刑
    法第三百零五條之恐嚇罪。又本院所核發上開保護令，係以一保護令命被告不得
    對被害人丙○○實施身體或精神上不法侵害之行為、不得直接或間接對於被害人
    為騷擾之聯絡行為及應遠離住居所，故被告違反上開保護令，僅構成家庭暴力防
    治法第五十條一罪，即被告之前揭犯行，係違反前開保護令之一個行為，僅違反
    之保護令之內容有三項，應僅論以一罪。又被告以一行為恐嚇被害人丙○○及違
    反民事通常保護令，觸犯上開二罪名，為想像競合犯，應依刑法第五十五條規定
    ，從一重之家庭暴力防治法第五十條第一、二、四款之違反保護令罪處斷。被告
    恐嚇被害人甲○○所犯上開刑法第三百零五條之恐嚇罪與被告所犯家庭暴力防治
    法第五十條第一、二、四款之違反保護令罪間，犯意各別，行為互殊，犯罪構成
    要件不同，應分論併罰。被告曾於九十年四月二十五日因違反家庭暴力防治法案
    件，經本院判處有期徒刑三月，並已確定，於九十年七月八日執行完畢，有臺灣
    臺中地方法院檢察署被告刑案資料查註紀錄表一件附卷可憑，其於五年內再犯有
    期徒刑以上之本罪，為累犯，應依法加重其刑。爰審酌被告與被害人丙○○、甲○○分別係夫妻及父子關係，且被告漠視保護令所為之禁止行為，其家庭暴力行
    為對家庭成員影響甚大，犯後仍未思改善家庭關係等一切情狀，量處如主文所示
    之刑，並依法定其應執行之刑，以資懲儆，復審酌其身體、教育、職業、家庭之
    關係，就被告所處之有期徒刑，依法諭知易科罰金之折算標準。又被告長年酗酒
    ，每日少則一瓶，多則三、四瓶，此據被告供認屬實，並經被害人丙○○陳述被
    告有酗酒惡習等情明確，復有酒精測試值在卷足參，而被告因酗酒屢犯家庭暴力
    防治法相關犯行，亦有相關刑事判決在卷可按，是以，被告實有接受禁戒處分之
    必要，茲依刑法第八十九條第一項之規定宣告被告於刑之執行完畢或赦免後，令
    入相當處所，施以禁戒一月。
三、據上論斷，應依刑事訴訟法第二百九十九條第一項前段、家庭暴力防治法第五十
    條第一款、第二款、第四款、刑法第十一條前段、第三百零五條、第五十五條、
    第四十七條、第五十一條第五款、第四十一條第一項前段、第八十九條第一項、
    第二項、罰金罰鍰提高標準條例第一條前段、第二條，判決如主文。
中      華      民      國      九十      年      十二      月    五    日
                                臺灣臺中地方法院刑事第二庭
                                        法  官  羅  永  安
右正本證明與原本無異。
如不服本判決，應於送達後十日內向本院提出上訴狀（須附繕本），上訴於臺灣高等
法院臺中分院。
                                    書記官
中      華      民      國      九十      年      十二      月    六    日
附錄本案論罪科刑實體法條文：
家庭暴力防治法第五十條
違反法院依第十三條、第十五條所為之下列裁定者，為本法所稱之違反保護令罪，處
三年以下有期徒刑、拘役或科或併科新台幣十萬元以下罰金：
一、禁止實施家庭暴力行為。
二、禁止直接或間接騷擾、接觸、通話或其他連絡行為。
三、命遷出住居所。
四、遠離住居所、工作場所、學校或其他特定場所。
五、命完成加害人處遇計畫：戒癮治療、精神治療、心理輔導或其他治療、輔導。
刑法第三百零五條
以加害生命、身體、自由、名譽、財產之事恐嚇他人，致生危害於安全者，處二年以
下有期徒刑、拘役或三百元以下罰金。


司法院資訊處製作；財團法人民間司法改革基金會備份。
